【裁判字號】    94,交易,168
【裁判日期】    950327
【裁判案由】    公共危險
【裁判全文】
臺灣彰化地方法院刑事判決             94年度交易字第168號
公  訴  人  臺灣彰化地方法院檢察署檢察官
被      告  甲○○
上列被告因公共危險等案件，經檢察官提起公訴（九十四年度偵
字第七○三三號），被告於準備程序中就被訴事實為有罪之陳述
，經告知簡式審判程序之旨，並聽取公訴人、被告之意見後，由
本院合議庭裁定由受命法官獨任進行簡式審判程序，判決如下：
    主  文
甲○○服用酒類，不能安全駕駛動力交通工具而駕駛，處有期徒
刑肆月，如易科罰金，以佰元折算壹日；又因過失傷害人，處
有期徒刑月，如易科罰金，以佰元折算壹日。應執行有期徒
刑陸月，如易科罰金，以佰元折算壹日。
    事  實
一、甲○○於民國九十四年七月二十四日下午三、四時許，在彰
    化縣線西鄉大眾爺廟內與友人飲用米酒後，已達於不能安全
    駕駛車輛之程度，竟仍於同日下午六時二十分許，騎乘車牌
    號碼ＩＤＣ－○九一號重型機車離開上開大眾爺廟，於同日
    下午六時三十分許，沿彰化縣伸港鄉○○路一四二巷二七○
    弄由西往東方向行駛，途經該弄右泉四支十三電桿以東二點
    七公尺處，原應注意車前狀況，並隨時採取必要之安全措施
    ，且當時天候晴，路面乾燥、無缺陷、無障礙物，視距良好
    ，亦無不能注意之情事，竟因不勝酒力而注意力減低，復疏
    未注意車前狀況，致其所騎乘之上開重型機車自後方撞擊同
    向由乙○○○所騎乘之腳踏車車尾，造成乙○○○受有兩手
    遠端橈骨骨折、頭部外傷、下肢擦挫傷等傷害。甲○○於肇
    事後，在未被有偵查犯罪職權之機關或公務員發覺前，即於
    同日晚上七時許，向據報前來處理之彰化縣警察局和美分局
    警員黃裕銜表示其為肇事人，而自首接受裁定；嗣經該警員
    當場對甲○○施以呼氣酒精濃度測試，測得其呼氣所含酒精
    濃度達每公升一點九二毫克，始另查悉其因服用酒類，已達
    不能安全駕駛車輛之情事。
二、案經乙○○○訴由彰化縣警察局和美分局報告臺灣彰化地方
    法院檢察署檢察官偵查起訴。
    理  由
一、按除被告所犯為死刑、無期徒刑、最輕本刑為三年以上有期
    徒刑之罪或高等法院管轄第一審案件者外，於刑事訴訟法第
    二百七十三條第一項程序進行中，被告先就被訴事實為有罪
    之陳述時，審判長得告知被告簡式審判程序之旨，並聽取當
    事人、代理人、辯護人及輔佐人之意見後，裁定進行簡式審
    判程序；除簡式審判程序及簡易程序案件外，第一審應行合
    議審判；刑事訴訟法第二百七十三條之一第一項、第二百八
    十四條之一分別定有明文。本件被告甲○○所犯係死刑、無
    期徒刑、最輕本刑為三年以上有期徒刑或高等法院管轄第一
    審案件以外之罪，且於本院行準備程序時就被訴事實為有罪
    之陳述，經受命法官告知簡式審判程序之旨，並聽取公訴人
    、被告之意見後，本院合議庭認無不得或不宜改依簡式審判
    程序進行之處，經評議結果，裁定改由受命法官獨任行簡式
    審判程序，合先敘明。
二、上開事實，迭經被告甲○○於警詢、偵查、本院審理中坦承
    不諱，核與告訴人乙○○○指訴之情節相符，並有酒精濃度
    測試單、刑法第一八五條之三案件測試觀察紀錄表、彰化縣
    警察局道路交通事故現場圖、道路交通事故調查報告表(一)、
    (二)、童綜合醫院診斷書、彰化縣警察局舉發違反道路交通管
    理事件通知單各一紙、現場照片七幀在卷為憑。按汽車駕駛
    人飲用酒類後，其吐氣所含酒精濃度超過每公升零點二五毫
    克者，不得駕車；汽車行駛時，駕駛人應注意車前狀況，並
    隨時採取必要之安全措施；道路交通安全規則第一百十四條
    第二款、第九十四條第三項分別定有明文。本件被告明知飲
    用酒類後，注意力減低，竟仍騎乘機車外出，且當時天候晴
    ，路面乾燥、無缺陷、無障礙物，視距良好，並無不能注意
    之情事，復疏未注意車前狀況，而肇致車禍發生，致告訴人
    受傷，顯已違反上開道路交通安全規則之規定，其有過失至
    明，又其過失行為既係造成告訴人傷害之直接原因，二者間
    即具有相當因果關係。綜上所述，足徵被告之自白確與事實
    相符，本件事證明確，被告服用酒類，不能安全駕駛動力交
    通工具而駕駛及過失傷害之犯行，均堪認定。
三、核被告所為，係犯刑法第一百八十五條之三之服用酒類不能
    安全駕駛動力交通工具而駕駛罪、同法第二百八十四條第一
    項前段之過失傷害罪。被告上開所犯二罪間，犯意各別，行
    為互殊，應予分論併罰。被告飲用米酒後，其呼氣所含酒精
    濃度為每公升一點九二毫克，已超過道路交通安全規則第一
    百十四條第二款所定呼氣酒精濃度每公升零點二五毫克之標
    準，復騎乘機車因而致告訴人受傷，依法應負過失傷害罪之
    刑事責任，依道路交通管理處罰條例第八十六條第一項規定
    ，應加重其刑。又被告於報案人或勤指中心轉來資料未報明
    肇事人姓名，在未被有偵查犯罪職權之機關或公務員發覺前
    ，即向據報前來處理之彰化縣警察局和美分局警員黃裕銜表
    示其為肇事人而自首，此有彰化縣警察局道路交通事故肇事
    人自首情形紀錄表一紙在卷可考，其自首而受裁判，所犯過
    失傷害罪，應依刑法第六十二條前段規定減輕其刑，並與前
    開加重其刑部分，依刑法第七十一條第一項規定，先加後減
    。。爰審酌被告飲酒後已達不能安全駕駛動力交通工具之程
    度，仍不顧公眾之安危，貿然騎乘機車，危及公眾往來之安
    全甚鉅，並肇致車禍發生，致使告訴人所受傷害非輕，且迄
    今仍未與告訴人達成和解，復於本案審理期間經本院發布通
    緝始為警緝獲到案，以及犯罪後坦承犯行等一切情狀，分別
    量處如主文所示之刑，並均諭知易科罰金之折算標準，另定
    其應執行之刑及易科罰金之折算標準。
據上論斷，應依刑事訴訟法第二百七十三條之一第一項、第二百
九十九條第一項前段，刑法第一百八十五條之三、第二百八十四
條第一項前段、第六十二條前段、第四十一條第一項前段、第二
項、第五十一條第五款，道路交通管理處罰條例第八十六條第一
項，罰金罰鍰提高標準條例第一條前段、第二條，判決如主文。
本案經檢察官高如應到庭執行職務。
中    華    民    國    95    年    3     月    27    日
                  交通法庭      法  官  鄭舜元
以上正本證明與原本無異。
如不服本判決，應於判決送達後10日內向本院提出上訴狀 (須附
繕本)。
告訴人或被害人對於判決如有不服具備理由請求檢察官上訴者，
其上訴期間之計算係以檢察官收受判決正本之日期為準。
中    華    民    國    95    年    3     月    29    日
                                書記官  呂雅惠
附錄本案論罪科刑法條全文：
中華民國刑法第185條之3
服用毒品、麻醉藥品、酒類或其他相類之物，不能安全駕駛動力
交通工具而駕駛者，處1年以下有期徒刑、拘役或3萬元以下罰金
。
中華民國刑法第284條
因過失傷害人者，處6月以下有期徒刑、拘役或500元以下罰金，
致重傷者，處1年以下有期徒刑、拘役或500元以下罰金。
從事業務之人，因業務上之過失傷害人者，處1年以下有期徒刑
、拘役或1千元以下罰金，致重傷者，處3年以下有期徒刑、拘役
或2千元以下罰金。


司法院資訊處製作；財團法人民間司法改革基金會備份。
